　　　　　　　　　臺灣高等法院刑事裁定　
再審聲請人　
即受判決人　蔣永成原名蔣金同.
上列聲請人因妨害性自主等案件，對本院99年度上更(一)字第364
號確定判決，聲請再審，本院裁定如下：
    主  文
再審之聲請駁回。
    理  由 
一、聲請意旨略以：(一)被害人Ａ女於一審庭訊先稱不記得伊身體
    之特徵，其後於更一審審理時卻稱「他應該沒有割包皮」，
    先後證述有重大歧異，Ａ女之指訴是否可採，即堪起疑；(二)
    伊於更一審時曾當庭反駁Ａ女對伊生殖器特徵之描述，並提
    出伊之身體照片證明伊之生殖器有進行割包皮手術，Ａ女之
    證述顯然不實，然更一審判決卻就此部分全未交代。故伊於
    更一審判決後至泌尿科診所檢查並取得診斷證明書，此足證
    明Ａ女所言不實，據此依刑事訴訟法第420條第1項第6款「
    因發現確實之新證據，足認受有罪判決之人應受無罪之判決
    者」之規定聲請再審云云。 
二、按因發現確實之新證據，足認受有罪判決之人應受無罪之判
    決者得聲請再審，刑事訴訟法第420條第1項第6款固定有明
    文。惟所謂發現新證據係指該證據於審判時已經存在，為法
    院及當事人所不知，不及調查斟酌，至其後始行發見者而言
    。且就該新證據，以不須經過調查程序，從客觀上觀察即顯
    然可認足以動搖原確定判決而對受判決人為無罪之判決者為
    限。因此受理再審聲請之法院，應就聲請再審理由之所謂新
    證據，是否具備事實審判決前已經存在，為法院及當事人所
    不知，事後方行發見之「嶄新性」，及顯然可認足以動搖原
    有罪確定判決，應為無罪判決之「確實性」二要件加以審查
    ，二者不可或缺，倘未兼備該二種特性，即不能據為再審之
    原因（參看最高法院91年臺抗字第20號裁定）。
三、經查：
、聲請人對於本院99年上更(一)字第364號確定判決聲請再審，
    究其上開聲請理由(一)，無非係就原確定判決採證認事之職權
    行使，再為爭執，並非適法之再審理由。且聲請人所提出之
    診斷證明書係依據聲請人之身體特徵所作成之紀錄文書，而
    聲請人既已於原確定判決審理時主張並提出相關足已證明同
    一事實之相片供法院審認，則該診斷證明書之內容雖係於原
    確定判決後所製作，然依前揭說明，核與刑事訴訟法所定發
    現確實新證據之「嶄新性」要件不符。況Ａ女於原確定判決
    審理時亦稱當時房間內沒有開燈，故是否得以Ａ女以其直接
    體驗之事實為基礎，對於聲請人身體特徵所為之推測與事實
    有異，即可認Ａ女所證聲請人確有與其發生性行為等節亦不
    可採，亦屬有疑。故就形式上觀察，聲請人所提出之診斷證
    明書，非顯然足以動搖原有罪確定判決，而與確實新證據之
    「確實性」要件亦有未合。
、至於上開聲請意旨(二)關於原確定判決是否有「應於審判期日
    調查之證據而未予調查」等情，縱認屬實，亦屬法律適用問
    題，如有違誤，應循非常上訴途徑以資救濟，而非以再審聲
    請為之，附此敘明。
、綜上所述，本件聲請再審為無理由，應予駁回。
據上論結，應依刑事訴訟法第434條第1項，裁定如主文。
中    華    民    國   100    年    2     月    24    日
                  刑事第十五庭審判長法  官   沈宜生
                                    法  官   賴邦元
                                    法  官   林明俊
以上正本證明與原本無異。
如不服本裁定，應於裁定送達後5日內向本院提出抗告狀。
                                    書記官   蕭詩穎      
中    華    民    國   100    年    2     月    24    日